【裁判字號】    88,交易,440
【裁判日期】    890113
【裁判案由】    過失傷害
【裁判全文】
臺灣臺南地方法院刑事判決                    八十八年度交易字第四四號
    公  訴  人  臺灣台南地方法院檢察署檢察官
    被      告  甲○○
右列被告因過失傷害案件，經檢察官提起公訴（八十八年度偵字第三七七四號），本
院判決如左：
    主  文
甲○○因過失傷害人，處有期徒刑月，如易科罰金，以佰元折算壹日。
    事  實
一、甲○○於民國八十八年一月二十二日十一時四十分許，駕駛車號ＵＣ─四○○九
    號之自小客車，沿台南市○○路○○道由西向東行駛，至該路一八五號前欲右轉
    進入台灣中小企業銀行地下停車場時，本應注意車輛行至交岔路口時，轉彎車應
    讓直行車先行，而依當時情形，又無不能注意之情事，竟疏未注意其車右後側有
    丙○○所駕駛後載乙○○○之車號ＵＭＴ─五一六號之機車，貿然右轉，致其自
    小客車右前方向燈擦撞及丙○○所騎之機車倒地，因而致丙○○受有「腰椎第二
    節壓迫性骨折」；乙○○○受有「右眼眶挫傷淤青紅腫約八×四公分、唇及下巴
    挫傷淤青紅腫約八×六公分；唇撕裂傷約二公分長、右大腿、右膝、右小腿及右
    足多處挫傷淤青各約二×二公分、三×一公分、二０×一０公分及四×二公分、
    左膝挫傷淤青約四×四公分、牙齒脫落」等傷害。
二、案經丙○○、乙○○○訴由台南市警察局第四分局報告台灣台南地方法院檢察署
    檢察官偵查起訴。
    理  由
一、右揭事實業據被告甲○○在警訊、偵查中均供承不諱，核與告訴人丙○○在警訊
    指訴之情節相符，並有道路交通事故調查報告表（一）、（二）各一紙，相片十
    一幀附卷足資佐證。又告訴人確因本件車禍，丙○○受有「腰椎第二節壓迫性骨
    折」；乙○○○受有「右眼眶挫傷淤青紅腫約八×四公分、唇及下巴挫傷淤青紅
    腫約八×六公分；唇撕裂傷約二公分長、右大腿、右膝、右小腿及右足多處挫傷
    淤青各約二×二公分、三×一公分、二０×一０公分及四×二公分、左膝挫傷淤
    青約四×四公分、牙齒脫落」等傷之事實，亦有診斷證明書一份附卷可稽，被告
    雖在本院審理時另辯稱：伊當時有等沒有人才通過，他們就過來了，伊不是故意
    的等語，惟依卷附照片觀之，被告所駕自小客之撞擊位置係在該自小客車之右前
    車燈處，而機車倒地後所造成之刮地痕係向右偏出，長度僅一點一公尺，顯見告
    訴人所騎機車之速度並非很快，且係遭被告車向左側撞擊後，始向右偏出，顯見
    被告上揭所辯伊當時有等沒有人才通過云云，要與現場照片不合，本案確係被告
    在右轉進入地下停車場時，未注意直行車輛所造成。惟按「汽車行駛至無號誌之
    交岔路口，轉彎車應讓直行車先行。」道路交通安全規則第一百零二條第一項第
    二款定有明文，被告於右揭時地駕駛車輛，因未注意上開規定，貿然右轉以致肇
    事，被告之行為自有過失甚明，且應負肇事全部責任，況本件經送台灣省台南區
    車輛行車事故鑑定委員會及台灣省車輛行車事故覆議鑑定委員會鑑定結果，均同
    此認定，有台灣省台南區車輛行車事故鑑定委員會八十八年四月十六日南鑑字第
    八八０二六四號鑑定書、台灣省車輛行車事故覆議鑑定委員會八十八年十一月一
    日府覆議字第八八０六五五號函在卷可稽，益徵被告確有過失。又其過失行為與
    告訴人受傷間復有因果關係，從而本件事證已臻明確，被告過失之犯行，洵堪認
    定。
二、查被告甲○○因過失致被害人受傷，核其所為，係犯刑法第二百八十四條第一項
    之過失傷害罪。渠一過失行為同時造成告訴人丙○○及乙○○○二人受傷，成立
    二個過失傷害罪名，核應依想像競合之例從一重處斷。爰審酌被告之品行、應負
    全部過失責任之程度、對告訴人二人各自所造成之傷害程度、肇事雖多次與告訴
    人協商賠償，惟因認知差距太大，致迄未能與告訴人家屬達成民事上之和解及其
    他一切情狀，量處如主文所示之刑，並諭知易科罰金之折算標準，以資懲儆。
據上論斷應依刑事訴訟法第二百九十九條第一項前段，刑法第二百八十四條第一項，
第五十五條、第四十一條，罰金罰鍰提高標準條例第一條前段，第二條，判決如主文
。
本案經檢察官曾瑞慶到庭執行職務。
中    華    民    國      八十九      年      一      月      十三      日
                                臺灣臺南地方法院交通法庭
                                    法  官    王  國  忠
右正本證明與原本無異。
如不服本判決，應於判決送達後十日內向本院提出上訴狀( 應附繕本 )。
                                    書記官    胡  美  娟
中    華    民    國      八十九      年      一      月      十四      日
附錄本案論罪科刑法條全文
刑法第二百八十四條第一項：
因過失傷害人者，處六月以下有期徒刑、拘役或五百元以下罰金，致重傷者，處一年
以下有期徒刑、拘役或五百元以下罰金。


司法院資訊處製作；財團法人民間司法改革基金會備份。
